【裁判字號】    90,交易,161
【裁判日期】    900621
【裁判案由】    過失傷害
【裁判全文】
臺灣嘉義地方法院刑事判決                          九十年度交易字第一六一號
    公  訴  人  臺灣嘉義地方法院檢察署檢察官
    被      告  乙○○
右列被告因公共危險等案件，經檢察官提起公訴（八十年度偵字第六○一二號），本
院判決如左：
    主  文
乙○○服用酒類，不能安全駕駛動力交通工具而駕駛，處拘役肆拾日，如易科罰金，
以參佰元折算壹日。
被訴過失傷害部分公訴不受理。
    事  實
一、乙○○應注意能注意飲酒後吐氣所含酒精成份超過每公升○‧二五毫克以上者，
    不得駕車，竟疏未注意，於民國九十年四月二十八日凌晨零時二十分許，在嘉義
    市○○○街四五號友人處飲酒後，已達不能安全駕駛動力交通工具，卻仍於同日
    二時二十分許，駕駛車牌號碼ＳＡ─五五二五號自小客車，沿嘉義市○○路由西
    向東方向行駛。於同日二時三十分許，行經嘉義市○○路與興達路口時，本應注
    意行經設有閃光黃燈之路口，應減速慢行、行車速度應依標誌及汽車行駛時駕駛
    人應注意車前狀況，並隨時採取必要之安全措施，而該地段限速四十公里，且依
    當時又無不能注意之情形，竟疏於注意遵速行駛，猶以時速四十至五十公里速度
    超速行駛，且未注意車前狀況。適甲○○駕駛車牌號碼Ｎ六─八三一三號自小客
    車附載許家振（未據告訴）沿友忠路由北向南方向行駛，乙○○之車牌號碼ＳＡ
    ─五五二五號自小客車撞擊甲○○所駕駛之車牌號碼Ｎ六─八三一三號自小客車
    ，車牌號碼Ｎ六─八三一三號自小客車之車輪因而打滑，衝向由陳隆振所負責維
    修停放於路旁之ＲＳ─二○四三號自小貨車，造成甲○○受有腦震盪、頸部肌肉
    拉傷及雙膝鈍器撞傷之傷害（傷害部分另為公訴不受理，詳後述），嗣經警於同
    日測試乙○○飲酒後吐氣所含酒精成份達每公升○‧三六毫克，且經警於查獲、
    測試、訊問過程，觀察其有含糊不清、多話等情事。
二、案經乙○○訴由嘉義市警察局第一分局報由臺灣嘉義地方法院檢察署檢察官偵查
    起訴。
    理  由
甲、有罪部分：
  一、右揭被告乙○○飲酒後不能安全駕駛動力交通工具之事實，業據被告坦承不諱
      ，而被告於肇事後經警測試其呼吸中酒精濃度達每公升○．三六毫克之事實，
      有酒精測試單一紙附卷可稽。依國立台灣大學醫學院八十五年九月二十五日（
      八五）醫秘字第二０八二號函及其所附答覆函記載：血液酒精濃度為呼氣酒精
      濃度之二千一百倍至二千三百倍等語，則被告為警查獲後其呼氣中酒精濃度測
      定值約為０‧三六ＭＧ／Ｌ，換算其血液酒精濃度約為七五．六ＭＧ／一００
      ＭＬ至八二．八ＭＧ／一００ＭＬ間。另依上開函所附血液中酒精濃度與認知
      行為功能的關係表記載，血液中酒精濃度八０至二００ＭＧ／一００ＭＬ，會
      導致動作與思考力更下降；情緒起伏大，步態不穩，肢體失調，平衡感與判斷
      力障礙度升高。準此，被告為警查獲後其血液酒精濃度約為七五．六ＭＧ／一
      ００ＭＬ至八二．八ＭＧ／一００ＭＬ間，足以導致動作與思考力更下降；情
      緒起伏大，步態不穩，肢體失調，平衡感與判斷力障礙度升高。且參諸警卷所
      附道路交通事故調查報告表之事故現場圖，被告對自小客車在通過慢車道後才
      煞車（煞車痕僅四．四公尺），並供稱：「（問：你多遠之前看到被害人？）
      我看到時也來不及煞車，對方都沒有煞車，我是經過閃光黃燈號誌後，我才看
      到被害人的車輛，才煞車的」等語（詳本院九十年五月二十八日訊問筆錄），
      足證被告當時動作與思考力已下降。況被告為警查獲、測試或訊問過程，其有
      含糊不清、多話等事實，有嘉義市警察局第一分局刑法第一百八十五條之三案
      件測試觀察紀錄表一紙在卷可稽，足徵被告飲酒後已不能安全駕駛動力交通工
      具，罪證明確，其犯刑法第一百八十五條之三之犯行，堪以認定。
  二、核被告所為，係犯刑法第一百八十五條之三之公共危險罪。爰審酌被告於酒精
      濃度呼氣已達每公升○．三六毫克，仍執意駕駛動力交通工具，造成甲○○受
      傷，惟事後坦承犯行之良好態度等一切情狀，量處如主文所示之刑，併諭知易
      科罰金之折算標準，以資懲儆。
乙、公訴不受理部分：
  一、公訴意旨另以：被告乙○○於九十年四月二十八日凌晨二時三十分許，駕駛車
      號ＳＡ─五五二五號自小客車，沿嘉義市○○路由西向東方向行駛，途經嘉義
      市○○路與興達路口時，本應注意行經設有閃光黃燈之路口，應減速慢行、行
      車速度應依標誌及汽車行駛時駕駛人應注意車前狀況，並隨時採取必要之安全
      措施，而該地段限速四十公里，且依當時又無不能注意之情形，竟疏於注意遵
      速行駛，猶以時速四十至五十公里速度超速行駛，且未注意車前狀況，因而撞
      及當時沿友忠路由北向南方向行駛，途經該處由甲○○所駕駛搭載許家振之車
      號Ｎ六─八三一三號自小客車，致Ｎ六─八三一三號自小客車車輪打滑，衝向
      由陳隆振所負責維修停放於路旁之ＲＳ─二○四三號自小貨車，造成甲○○受
      有腦震盪、頸部肌肉拉傷及雙膝鈍器撞傷之傷害。經被害人甲○○告訴，因認
      被告涉犯刑法第二百八十四條第一項前段之過失傷害罪嫌。
  二、按告訴乃論之罪，告訴人於第一審辯論終結前得撤回其告訴，又告訴經撤回者
      ，應諭知不受理之判決，刑事訴訟法第二百三十八條第一項、第三百零三條第
      三款分別定有明文。
  三、查被告因過失傷害案件，經檢察官提起公訴認被告犯刑法第二百八十四條第一
      項前段之過失傷害罪，依同法第二百八十七條前段之規定，須告訴乃論。茲據
      告訴人甲○○具狀撤回告訴，有撤回告訴狀一份附於本院卷可稽，依前揭規定
      ，爰就被告被訴過失傷害罪部分，諭知不受理之判決。
據上論斷，應依刑事訴訟法第二百九十九條第一項前段、第三百零三條第三款，刑法
第一百八十五條之三、第四十一條、罰金罰鍰提高標準條例第二條，判決如主文。
本案經檢察官劉仲慧到庭執行職務
中    華    民    國      九十      年      六      月      二十一      日
                                      臺灣嘉義地方法院刑事第三庭
                                          法  官  張  育  彰
右正本證明與原本無異。
如不服本判決，應於判決送達後十日內向本院提出上訴狀( 應附繕本 )。
中    華    民    國      九十      年      六      月      二十三      日
                                          書記官  馮  澤  文
附錄法條：刑法第一百八十五條之三
服用毒品、麻醉藥品、酒類或其他相類之物，不能安全駕駛動力交通工具而駕駛者，
處一年以下有期徒刑、拘役或三萬元以下罰金。


司法院資訊處製作；財團法人民間司法改革基金會備份。
